sk-SK: Dom a záhrada > Kuchyňa a jedáleň > Príslušenstvo pre kuchynské spotrebiče > Príslušenstvo pre rýchlovarné kanvice: Stanice pre rýchlovarné kanvice; Filtre do rýchlovarných kanvíc; Infúzery do rýchlovarných kanvíc; Veká na rýchlovarné kanvice; Odvápňovacie prostriedky na elektrickú varnú kanvicu
th: บ้านและสวน > ห้องครัวและการรับประทานอาหาร > อุปกรณ์เครื่องใช้ในครัว > อุปกรณ์กาต้มน้ำไฟฟ้า: ฐานกาต้มน้ำไฟฟ้า; ตัวกรองกาต้มน้ำไฟฟ้า; ที่กรองชาในกาต้มน้ำไฟฟ้า; ฝากาต้มน้ำไฟฟ้า; ฝอยขัดกาต้มน้ำไฟฟ้า
fr: Maison et jardin > Arts de la table et arts culinaires > Accessoires petit électroménager > Accessoires pour bouilloires électriques: Bases de bouilloire électrique; Filtres pour bouilloires électriques; Infuseurs pour bouilloires électriques; Couvercles de bouilloire électrique; Récupérateurs de chaux pour bouilloire électrique
tr: Ev ve Bahçe > Mutfak ve Yemek > Mutfak Aleti Aksesuarları > Elektrikli Su Isıtıcısı Aksesuarları: Elektrikli Su Isıtıcısı Tabanları; Elektrikli Su Isıtıcı Filtreleri; Elektrikli Su Isıtıcı Demlikleri; Elektrikli Su Isıtıcısı Kapakları; Elektrikli Su Isıtıcısı Kireç Tutucular
ru: Дом и сад > Кухня и сервировка стола > Аксессуары для кухонной техники > Аксессуары для электрических чайников: Подставки для электрических чайников; Фильтры для электрических чайников; Ситечки для электрических чайников; Крышки для электрических чайников; Сетки от накипи для электрических чайников
fi: Koti ja puutarha > Keittiö ja ruokailu > Keittiölaitteiden lisätarvikkeet > Vedenkeittimen lisätarvikkeet: Vedenkeitinten telakat; Sähköisten vedenkeittimien suodattimet; Sähköisten vedenkeittimien siivilät; Vedenkeitinten kannet; Sähköisen vedenkeittimen kalkinestoaineet
lt-LT: Namai ir sodas > Virtuvė ir valgomasis > Virtuvės prietaisų priedai > Elektrinių virdulio priedai: Elektrinių virdulių pagrindai; Elektrinių virdulių filtrai; Elektrinių virdulių infuzeriai; Elektriniai virdulių dangteliai; Elektriniai virduliai kalkių rinktuvai
nb: Hjem og hage > Kjøkken og spiserom > Tilbehør til kjøkkenapparater > Tilbehør til vannkokere: Baser til elektriske vannkokere; Filtre til vannkokere; Infusjonsenheter til vannkokere; Lokk til elektriske vannkokere; Kalkfangere til elektriske vannkokere
sv: Hem och trädgård > Kök och matsal > Tillbehör till köksapparater > Tillbehör för elgrytor: Baser för vattenkokare; Filter för vattenkokare; Tesilar för vattenkokare; Lock för vattenkokare; Kalkfångare för vattenkokare
ko: 가정/원예 용품 > 주방/식탁 > 주방가전 부대용품 > 전기 주전자 부대용품: 전기 주전자 받침대; 전기 주전자 필터; 전기 주전자 인퓨저; 전기 주전자 뚜껑; 전기 주전자 석회제거제
pl: Dom i ogród > Kuchnia i jadalnia > Akcesoria do sprzętów kuchennych > Akcesoria do czajników elektrycznych: Podstawy do czajników elektrycznych; Filtry do czajników elektrycznych; Wkłady do zaparzania herbaty; Pokrywki do czajników elektrycznych; Odkamieniacze do czajników elektrycznych
vi: Nhà và vườn > Phòng bếp và phòng ăn > Phụ kiện đồ dùng nhà bếp > Phụ tùng ấm điện: Đế ấm điện; Lọc Bình Đun Siêu Tốc; Bộ Lọc Trà Bình Đun Siêu Tốc; Nắp ấm điện; Dụng cụ lọc cặn của ấm điện
pt-PT: Casa e jardim > Cozinha e refeições > Acessórios de aparelhos domésticos > Acessórios para chaleira elétrica: Bases para chaleira elétrica; Filtros para chaleira elétrica; Infusores para chaleira elétrica; Tampas para chaleira elétrica; Esfregões para chaleira elétrica
pt-BR: Casa e jardim > Produtos de cozinha e aparelhos de jantar > Acessórios para eletrodomésticos de cozinha > Acessórios para chaleiras elétricas: Bases para chaleira elétrica; Filtros para chaleiras elétricas; Infusores para chaleiras elétricas; Tampas para chaleira elétrica; Coletores de limão para chaleira elétrica
ja: ホーム・ガーデン > キッチン・ダイニング > キッチン家電関連用品 > 電子ポット用品、電子ケトル用品: 電気ケトルベース; 電気ケトルフィルター; 電気ケトル用茶こし; 電気ケトル蓋; 電気ケトル ライムスケールキャッチャー
sl-SI: Dom in vrt > Kuhinja in jedilnica > Dodatki za kuhinjske aparate > Dodatki za električne grelnike vode: Podstavki za električne grelnike vode; Filtri za električne grelnike vode; Cedila za električne grelnike vode; Pokrovi za električne grelnike vode; Posoda za apnenec v električnem grelniku vode
ro-RO: Casă și grădină > Bucătărie și sufragerie > Accesorii pentru electrocasnice de bucătărie > Accesorii fierbător electric: Baze fierbător electric; Filtre pentru ceainic electric; Infuzoare pentru ceainic electric; Capace fierbător electric; Filtre depuneri de calcar pentru fierbător electric
de: Heim & Garten > Küche & Esszimmer > Zubehör für Küchengeräte > Zubehör für Wasserkocher: Wasserkocher-Sockel; Wasserkocherfilter; Teesiebe für Wasserkocher; Wasserkocherdeckel; Wasserkocher-Kalkfänger
hu: Otthon és kert > Konyha és étkező > Konyhaigép-kiegészítők > Elektromosvízforraló-kiegészítők: Elektromosvízforraló-talpak; Elektromosvízforraló-szűrők; Elektromosvízforraló-infúzorok; Elektromosvízforraló-fedelek; Elektromosvízforraló-mészfogók
zh-TW: 居家和庭園 > 廚房與餐廳 > 廚房電器配件 > 電熱水壺配件: 電熱水壺底座; 電水壺濾網; 電水壺濾茶器; 電熱水壺蓋; 電熱水壺濾芯
en: Home & Garden > Kitchen & Dining > Kitchen Appliance Accessories > Electric Kettle Accessories: Electric Kettle Bases; Electric Kettle Filters; Electric Kettle Infusers; Electric Kettle Lids; Electric Kettle Lime Catchers
nl: Huis en tuin > Keuken en eetkamer > Accessoires voor keukenmachines > Accessoires voor waterkokers: Onderzetstukken voor waterkokers; Waterkokerfilters; Thee-infusers voor waterkokers; Deksels voor waterkokers; Kalkvangers voor waterkokers
cs: Dům a zahrada > Kuchyně a jídelny > Kuchyňské spotřebiče – příslušenství > Příslušenství pro rychlovarné konvice: Základny rychlovarných konvic; Filtry rychlovarných konvic; Sítka do rychlovarných konvic; Víka rychlovarných konvic; Lapače vodního kamene pro rychlovarné konvice
hr-HR: Dom i vrt > Kuhinja i blagovaonica > Pribor za kuhinjske aparate > Pribor za električna kuhala: Podloge za električna kuhala; Filtri za električna kuhala; Infuzori za električna kuhala; Poklopci za električna kuhala; Hvatači kamenca za električna kuhala
el: Σπίτι & κήπος > Κουζίνα & τραπεζαρία > Αξεσουάρ οικιακών συσκευών > Αξεσουάρ ηλεκτρικού βραστήρα: Βάσεις ηλεκτρικού βραστήρα; Φίλτρα ηλεκτρικού βραστήρα; Φίλτρα έγχυσης ηλεκτρικού βραστήρα; Καπάκια ηλεκτρικού βραστήρα; Συλλέκτες αλάτων βραστήρα
es: Casa y jardín > Cocina y comedor > Accesorios para aparatos de cocina > Accesorios para hervidores de agua: Bases para hervidores de agua; Filtros para hervidores eléctricos; Infusores para hervidores eléctricos; Tapas para hervidores de agua; Recolectores de cal para hervidor de agua
da: Hjem og have > Køkken og spisestue > Køkkenapparater – tilbehør > Tilbehør til elkedler: Elkedelbaser; Filtre til elkedler; Infusere til elkedler; Elkedellåg; Elkedelkalkfangere
bg-BG: Дом и градина > Кухня и трапезария > Аксесоари за кухненски уреди > Аксесоари за електрически кани: Основи за електрически кани; Филтри за електрически кани; Инфузери за електрически кани; Капаци за електрически кани; Гъби против варовик за електрически кани
it: Casa e giardino > Cucina e pranzo > Accessori strumenti cucina > Accessori per cucine elettriche: Basi per bollitore elettrico; Filtri per bollitori elettrici; Infusori per bollitori elettrici; Coperchi per bollitore elettrico; Raccogli-calce per bollitore elettrico
zh-CN: 家居与园艺 > 厨房/餐厅 > 厨房电器配件 > 电水壶配件: 电水壶底座; 电水壶滤芯; 电水壶冲泡器; 电水壶盖; 电水壶石灰收集器